【裁判字號】    92,訴,199
【裁判日期】    921002
【裁判案由】    公共危險等
【裁判全文】
臺灣苗栗地方法院刑事判決                          九十二年度訴字第一九九號
    公  訴  人  臺灣苗栗地方法院檢察署檢察官
    被      告  甲○○  男  三.
右列被告因公共危險等案件，經檢察官提起公訴（九十二年度偵字第一九二二號、第
一九四二號），經本院合議庭裁定改依簡式審判程序，判決如左：
    主  文
甲○○損壞他人自用小客車之駕駛座右側車窗玻璃，足以生損害於他人，累犯，處有
期徒刑參月。又放火燒燬他人所有自用小客車之雨刷通風網、雨刷臂、雨刷片、汽車
配線、外殼、傳動軸、防濺板、雨刷馬達、電瓶、大氣壓力感知器及防盜喇叭，致生
公共危險，累犯，處有期徒刑壹年參月，打火機壹個及內含汽油的保特瓶壹個均沒收
。應執行有期徒刑壹年伍月，打火機壹個及內含汽油的保特瓶壹個均沒收。
    事  實
一、甲○○於民國九十年間，因竊盜案件，為本院判處有期徒刑五月，如易科罰金以
    三百元折算一日，於九十一年三月二十三日確定，並於同年十月二十六日在監執
    行完畢。其與乙○○係夫妻關係，惟彼此感情不睦，乙○○因而居住在苗栗縣頭
    份鎮尖下里十六鄰芝山莊七十七號娘家，未與甲○○共居於苗栗市○○路四十號
    。九十二年四月十四日晚上，乙○○駕駛其所有之車號二Ｆ─四一一一號（起訴
    書誤為二Ｆ─四一一號）自用小客車返回苗栗市○○路四十號甲○○住處，並將
    車停放在門前，然後進入欲探望甲○○生病之母，甲○○因細故與乙○○發生爭
    吵，遂基於毀損犯意，於同日晚上九時五十分許，至住處外，持路邊磚塊砸毀乙
    ○○自用小客車之駕駛座右側車窗玻璃，足生損害於乙○○。同年五月七日下午
    五時許，甲○○又因故對乙○○心生不滿，另基於放火犯意，先至苗栗市中苗加
    油站購買汽油，以保特瓶盛裝，並攜帶打火機一個前往乙○○娘家住處。同日晚
    上七時二十分許到達後，發現乙○○之自用小客車緊鄰停放在住處前，遂將汽油
    倒在自用小客車的前擋風玻璃雨刷處，再以打火機點燃，放火燒該車，致該車之
    雨刷通風網、雨刷臂、雨刷片、汽車配線、外殼、傳動軸、防濺板、雨刷馬達、
    電瓶、大氣壓力感知器、防盜喇叭等被燒燬，並致生公共危險。幸經乙○○及其
    母林文香即時發覺，並報警處理，火勢始未釀成更大災害。甲○○隨後於同日晚
    上七時三十分許，在頭份鎮○○路尖山國小公車站前為警逮獲，並扣得其所有的
    強力膠一袋及其所有，供其放火所用的打火機一個及內含汽油的保特瓶一個。
二、案經乙○○訴由苗栗縣警察局頭份分局及苗栗分局報請台灣苗栗地方法院檢察署
    檢察官偵查起訴。
    理  由
一、訊據被告甲○○對右開事實坦白承認，核與告訴人乙○○指訴及證人林文香、徐
    錦安證述相符，復有乙○○上開汽車之車籍資料、該車受損及遭燒燬部分之照片
    十幀暨修理估價單一份附卷暨打火機一個、內含汽油的保特瓶一個扣案足憑。足
    見被告自白與事實相符。又刑法第一百七十五條之公共危險罪，乃具體危險犯，
    故須具備「致生公共危險」之法定要件。且具體危險犯的具體危險也是一種結果
    ，但係危險結果，而非實害結果。查當時乙○○的自用小客車係緊臨其住處停放
    （偵字第一九二二號卷第四十五頁參照），且附近又有其他住家（同上偵卷第二
    十九頁照片參照）。被告在附近有住處之自用小客車上澆上汽油，然後點火引燃
    ，自已致生公共危險。本件事證明確，被告犯行可以認定。
二、核被告持路邊磚塊砸毀乙○○自用小客車之駕駛座右側車窗玻璃，足生損害於乙
    ○○，所為係犯刑法第三百五十四條之毀損罪。另其將汽油倒在乙○○自用小客
    車的前擋風玻璃雨刷處，再點火燒該車，燒燬雨刷通風網等物，並致生公共危險
    ，所為係犯刑法第一百七十五條第一項之放火燒毀住宅等以外之物罪。又放火罪
    之本質具有毀損性，雖乙○○自用小客車的雨刷通風網等物已損壞。但除成立刑
    法第一百七十五條第一項的放火罪外，不再論以毀損罪。其所犯上開二罪，犯意
    各別，行為互殊，應予分論併罰。被告於九十年間，因竊盜案件，為本院判處有
    期徒刑五月，如易科罰金以三百元折算一日，於九十一年三月二十三日確定，並
    於同年十月二十六日在監執行完畢，有台灣高等法院被告全國前案紀錄表在卷足
    憑，其在有期徒刑執行完畢後五年內再犯本件有期徒刑以上之毀損及放火罪，為
    累犯，均應依刑法第四十七條規定，加重其刑。爰審酌被告之上開素行，本件犯
    罪之手段、所生危害及犯後坦承犯行，態度良好暨公訴檢察官就毀損部分具體求
    處有期徒刑三月；放火部分求處有期徒刑二年等一切情狀，分別量處如主文所示
    之刑，並定其應執行刑。雖公訴人就放火部分為上開求處，惟本件被告坦承犯行
    ，態度良好，且考量於其他同類案件量刑的公平性，故未依公訴檢察官的求處，
    而判如主文所示。扣案的打火機一個及內含汽油的保特瓶一個，均係被告所有，
    供其放火所用之物，業據被告供承在卷（本院九十二年九月十八日筆錄參照），
    併依刑法第三十八條第一項第二款規定宣告沒收。至強力膠一袋，雖係被告所有
    ，但係供其吸食所用，與本件犯罪無關，亦據被告坦承在卷（本院同上日筆錄參
    照），不另為沒收之諭知。
據上論斷，應依刑事訴訟法第二百七十三條之一第一項、第二百九十九條第一項前段
、刑法第三百五十四條、第一百七十五條第一項、第四十七條、第五十一條第五款、
第三十八條第一項第二款、罰金罰鍰提高標準條例第一條前段，判決如主文。
本案經檢察官李基彰到庭執行職務。
中      華      民      國      九十二      年      十    月      二    日
                                    臺灣苗栗地方法院刑事第三庭
                                            法  官  劉  興  浪
右正本證明與原本無異
如不服本判決，應於判決送達後十日內向本院提出上訴狀（應附繕本），上訴於台灣
高等法院台中分院。
                                            書記官  黃  士  益
中      華      民      國      九十二      年      十    月      二    日
附錄論罪科刑法條
刑法第一百七十五條第一項：
放火燒燬前二條以外之他人所有物，致生公共危險者，處一年以上七年以下有期徒刑
。
刑法第三百五十四條：
毀棄、損壞前二條以外之他人之物或致令不堪用，足以生損害於公眾或他人者，處二
年以下有期徒刑、拘役或五百元以下罰金。


司法院資訊處製作；財團法人民間司法改革基金會備份。
